【裁判字號】    92,交自,2
【裁判日期】    921014
【裁判案由】    傷害
【裁判全文】
臺灣彰化地方法院刑事判決                            九十二年度交自字第二號
    自  訴  人  丙○○
    被      告  甲○○
右列被告因過失傷害案件，經自訴人提起自訴，及檢察官就同一事實移
九十二年度偵字第三０四九號），由本院裁定依簡式審判程序審理，判決如左：
        主  文
甲○○因過失傷害人，處拘役伍拾日，如易科罰金，以佰元折算壹日。
        事  實
一、甲○○（領有普通小型車駕駛執照）於民國九十一年九月二十六日下午六時許，
    因欲前往彰化縣員林鎮訪友，乃駕駛車牌號碼ＺＱ─六五八六號自小客車，沿彰
    化縣永靖鄉○○路內側車道由北往南方向行駛，途經該路段與永安街口之無號誌
    交岔路口時，本應注意該路段之限速為時速五十公里，不得超速行駛，且應注意
    汽車行經無號誌之交岔路口時，應減速慢行，作隨時停車之準備，並應注意車前
    狀況，隨時採取必要之安全措施，而依當時天候晴、路面乾燥、無缺陷、無障礙
    物等一切情狀，並無不能注意之情事，竟疏未注意車前狀況，並採取減速慢行、
    作隨時停車準備之安全措施，貿然以時速約六十公里之速度超速行駛，適有乙○○（為丙○○之子）騎乘腳踏車，沿彰化縣永靖鄉○○路由北往南方向，行經永
    安街口，欲左轉穿越中山路時，亦疏未注意應禮讓甲○○駕駛之上開直行汽車先
    行即行左轉，致二車發生碰撞，使乙○○因而受有頭部外傷合併急性硬腦膜下出
    血、左側顱內出血、左大腿挫傷、擦傷及顏面撕裂傷等傷害（經手術後，目前有
    頭痛、頭暈及記憶力衰退之情形，並非屬刑法所定之重傷害）。甲○○肇事後，
    於有偵查犯罪職權之機關或個人發覺其犯罪前，自動向前往現場處理本件車禍之
    員警蕭豊碧坦承肇事而自首，且主動接受裁判。
二、案經乙○○之父親提起自訴，及彰化縣警察局員林分局報請臺灣彰化地方法院檢
    察署檢察官偵查後移送併案審理，由本院裁定依簡式審判程序審判。
        理  由
一、訊據被告甲○○對於右揭事實坦承不諱，經查：（一）右揭事實，已據被害人乙○○於警訊及本院訊問時指述綦詳，復有道路交通事故調查報告表一份及現場照
    片十幀在卷可稽。（二）復按行車速度，應依規定；又按汽車行經無號誌之交岔
    路口時，應減速慢行，作隨時停車之準備，並應注意車前狀況，隨時採取必要之
    安全措施，道路交通安全規則第九十三條第一項、第九十四條第三項分別定有明
    文，被告駕車自應遵守上開規定，而參以當時天候晴、路面乾燥、無缺陷、無障
    礙物等一切情狀（有前開道路交通事故調查報告表一份在卷可考），並無不能注
    意之情事，詎其竟疏未注意車前狀況，並採取減速慢行、作隨時停車準備之安全
    措施，貿然以時速約六十公里之速度超速行駛，因一時避煞不及，致不慎碰撞沿
    彰化縣永靖鄉○○路由北往南方向、行經永安街口，亦疏未注意禮讓直行汽車先
    行即行左轉穿越中山路、由被害人張閔凱騎乘之腳踏車，使被害人乙○○因而受
    有頭部外傷合併急性硬腦膜下出血、左側顱內出血、左大腿挫傷、擦傷及顏面撕
    裂傷等傷害，被告自應負過失責任，且其過失行為與被害人乙○○所受前開傷害
    間，具有相當因果關係；而被害人乙○○騎乘腳踏車行至上開無號誌之交岔路口
    ，左轉彎不當，雖亦與有過失，且被害人乙○○未注意讓直行之汽車先行，貿然
    左轉彎阻擋直行汽車行線，乃遭被告所駕駛之直行汽車撞及，應為肇事之主因，
    惟此仍無解於被告過失責任之認定。（三）再本件經送由臺灣省彰化縣區車輛行
    車事故鑑定委員會鑑定之結果，亦同認：被害人乙○○騎乘腳踏車左轉彎不當，
    為肇事主因；被告甲○○駕駛自小客車行經無號誌之交岔路口，未減速慢行作隨
    時停車之準備，為肇事次因，有該會九十二年八月四日彰鑑字第九二０五八三號
    函附之鑑定意見書一份在卷可稽。（四）此外，復有自訴人及代理人於本院訊問
    、審理時之指陳、證人即前往現場處理本件車禍之蕭豊碧於本院訊問時之證述、
    交通部製發汽車駕駛執照、診斷書、童綜合醫院九十二年六月三日 (92)童醫字
    第四七六號函文各一份在卷可佐，本件事證明確，被告前開過失傷害犯行洵堪認
    定。
二、核被告所為，係犯刑法第二百八十四條第一項前段之普通過失傷害罪。又被告肇
    事後，於有偵查犯罪職權之機關或個人發覺其犯罪前，主動向前往現場處理本件
    車禍之員警蕭豊碧坦承肇事而自首，且主動接受裁判一節，業據被告供明在卷，
    並經證人蕭豊碧於本院訊問時到庭證述屬實，應依刑法第六十二條前段規定，減
    輕其刑。爰審酌被告之過失程度（為肇事之次因）、被害人乙○○所受傷害程度
    、被告肇事後自首並坦承前揭過失犯行、惟迄未與自訴人、被害人就民事賠償部
    分達成和解之犯罪後態度等一切情狀，量處如主文所示之刑，並諭知易科罰金之
    折算標準，以示懲儆。
三、又本案自訴狀當事人欄原記載「自訴人乙○○、法定代理人丙○○」而提出自訴
    （繫屬本院之日期為九十二年二月二十七日），然乙○○係七十七年七月九日出
    生，有年籍資料在卷可憑，屬限制行為能力人，雖不得提起自訴（最高法院六十
    五年度第五次刑庭庭推總會議決議三參照），惟嗣經丙○○於本院九十二年三月
    三十一日訊問時，當庭表明更正以丙○○為自訴人提起本件自訴而為補正，有上
    開本院訊問筆錄一份在卷可稽，應認本件自訴已因前開補正而合法，且自訴人為
    丙○○，附此敘明。
據上論斷，應依刑事訴訟法第三百四十三條、第二百七十三條之一第一項、第二百九
十九條第一項前段，刑法第二百八十四條第一項前段、第六十二條前段、第四十一條
第一項前段，罰金罰鍰提高標準條例第一條前段、第二條，判決如主文。
本案經檢察官簡志祥到庭執行職務
中      華      民      國    九十二    年      十      月     十四     日
                                臺灣彰化地方法院交通法庭
                                    法      官  李  雅  俐
右正本證明與原本無異。
如不服本判決，應於判決送達後十日內向本院提出上訴狀( 須附繕本 )。
告訴人或被害人對於判決如有不服具備理由請求檢察官上訴者，其上訴期間之計算係
以檢察官收受判決正本之日期為準。
                                    法院書記官  陳  秀  娟
中      華      民      國    九十二    年      十      月     十五     日
附錄論罪科刑法條：
刑法第二百八十四條第一項：
因過失傷害人者，處六月以下有期徒刑、拘役或五百元以下罰金，致重傷者，處一年
以下有期徒刑、拘役或五百元以下罰金。


司法院資訊處製作；財團法人民間司法改革基金會備份。
